臺灣高雄地方法院民事裁定
111年度消債聲免字第46號
聲  請  人  王勝騫（原名：王勝弘）
0000000000000000

0000000000000000

代  理  人  吳武軒律師
相  對  人  
即債權人    國泰世華商業銀行股份有限公司
0000000000000000

法定代理人  郭明鑑  
代  理  人  黄怡玲  
相  對  人  
即債權人    中國信託商業銀行股份有限公司
0000000000000000

0000000000000000

法定代理人  利明献  
0000000000000000

0000000000000000

相  對  人  
即債權人    聯邦商業銀行股份有限公司
0000000000000000

0000000000000000

法定代理人  林鴻聯  
代  理  人  黃心漪  
相  對  人  
即債權人    玉山商業銀行股份有限公司
0000000000000000

0000000000000000

法定代理人  黃男州  
代  理  人  林慧琪  
相  對  人  
即債權人    元大商業銀行股份有限公司
0000000000000000

0000000000000000

法定代理人  翁 健    
代  理  人  黃勝豐  
相  對  人  
即債權人    板信商業銀行股份有限公司
0000000000000000

法定代理人  張明道  
代  理  人  許瑋玲  
相  對  人  
即債權人    滙誠第一資產管理股份有限公司
0000000000000000

法定代理人  莊仲沼  
0000000000000000

0000000000000000

相  對  人  
即債權人    滙誠第二資產管理股份有限公司
0000000000000000

法定代理人  莊仲沼  
0000000000000000

0000000000000000

相  對  人  
即債權人    第一金融資產管理股份有限公司
0000000000000000

法定代理人  施志調  
代  理  人  鄭智敏  
相  對  人  
即債權人    合作金庫資產管理股份有限公司
0000000000000000

法定代理人  蔡見興  
代  理  人  劉獻文  
相  對  人  
即債權人    元大國際資產管理股份有限公司
0000000000000000

法定代理人  宋耀明  
代  理  人  唐曉雯  
上列聲請人即債務人因消費者債務清理事件聲請免責，本院裁定
如下：
    主  文
聲請人王勝騫應予免責。
    理  由
一、聲請意旨略以：聲請人前經本院民國111年4月29日111年度
    消債職聲免字第28號裁定（下稱第28號裁定）以有消費者
    債務清理條例（下稱消債條例）第133條之情形為由不予免
    責確定後，已繼續清償各普通債權人該條規定之數額達新臺
    幣（下同）15,370元（如附表），且各普通債權人受償額
    均達其應受分配額，爰依消債條例第141條規定聲請免責等
    語。
二、按債務人因消債條例第133條之情形，受不免責之裁定確定
    後，繼續清償達該條規定之數額，且各普通債權人受償額均
    達其應受分配額時，得聲請法院裁定免責，消債條例第141
    條定有明文。又債務人繼續清償達消債條例第133條規定數
    額，而依消債條例第141條規定聲請法院裁定免責時，法院
    無裁量餘地，應為免責之裁定（司法院97年度第4期民事業
    務研究會第15號司法院民事廳消債條例法律問題研審小組意
    見參照）。
三、經查
  ㈠聲請人前經本院以110年度消債清字第33號裁定自110年7月14
    日起開始清算程序，嗣於清算程序普通債權人受分配總金額
    為171,387元，本院以110年度司執消債清字第119號裁定清
    算程序終結後，第28號裁定以聲請人有消債條例第133條之
    情形為由諭知不予免責確定等情，業經本院調取案卷核閱無
    誤，堪以認定。
  ㈡第28號裁定認聲請人於聲請清算前2年間可處分所得總額扣除
    必要支出之餘額為186,552元，此餘額扣除普通債權人於清
    算程序受分配金額171,387元後之餘額為15,165元（計算式
    ：186,552－171,387＝15,165），聲請人主張其已按各普通債
    權人之比例償還達15,370元（如附表），核與各債權人陳報
    還款金額相符，有繳款證明書影本、陳報狀附卷可參（本案
    卷第12至22、36至58、62至67、71至74頁）。是揆諸首揭說
    明，債務人繼續清償達消債條例第133條規定數額，且各普
    通債權人受償額均達其應受分配額時，其聲請免責，即應准
    許。
　㈢債權人第一金融資產管理股份有限公司固主張：裁定免責後
    債務人有置產、從第三人獲取財務或其他所得之可能性(本
    案卷第44頁)，惟並未舉證以實其說，且債務人既已繼續清
    償達消債條例第133條規定數額，而依消債條例第141條規定
    聲請法院裁定免責時，法院自應為免責之裁定，則第一金融
    資產管理股份有限公司以此為由主張債務人不免責，應非可
    採。
　㈣另債權人元大商業銀行股份有限公司、元大國際資產管理股
    份有限公司主張調查債務人有無消債條例第133條、第134條
    條文所列情形（本案卷第36、39頁），尚與債務人目前是依
    消債條例第141條聲請免責階段不符，要非可採。
　㈤至債權人聯邦商業銀行股份有限公司、板信商業銀行股份有
    限公司雖謂：債務人繼續清償債務，各普通債權人受償額均
    未達債權額之20％以上，不符合免責情事等語（本案卷第46
    、50頁）。惟本件債務人受不免責裁定係因有消債條例第13
    3條之情形，故而依消債條例第141條第1項規定聲請免責，
    上開債權人所述乃依消債條例第142條規定聲請免責之情形
    ，與本件債務人之情形不同，並非可採。
四、據上論結，聲請人之聲請為有理由，依消債條例第133條、
    第141條第1項，爰裁定如主文。　
中　　華　　民　　國　　111 　年　　11　　月　　21　　日
              　　民事庭　　　法　官　陳美芳
以上正本係照原本作成
如不服本裁定，應於裁定送達後10日內，向本院提出抗告狀，並
繳納抗告費新臺幣1,000元
中　　華　　民　　國　　111 　年　　11　　月　　21　　日
  　                        　書記官　胡美儀